# 告假（2020.08.03-062020.08.03-06）

提问人：chenyiwei 时间：2020-08-03 04:00:34
各位网友、其他版主、社区管理员：
我将于 8 月 3 日（周一）至 6 日（周四）外出。在此期间可能无法或者不能及时管理版面和回复问题，特此预先告知各位，也请本版面其他版主和社区管理员在此期间多费心了！
chenyiwei

回答人：chenyiwei
各位网友、其他版主、社区管理员：
我将于 8 月 3 日（周一）至 6 日（周四）外出。在此期间可能无法或者不能及时管理版面和回复问题，特此预先告知各位，也请本版面其他版主和社区管理员在此期间多费心了！
chenyiwei